【裁判字號】    99,易,363
【裁判日期】    991201
【裁判案由】    贓物等
【裁判全文】
臺灣宜蘭地方法院刑事判決               99年度易字第363號
公  訴  人  臺灣宜蘭地方法院檢察署檢察官
被      告  江正富
上列被告因犯贓物案件，經檢察官提起公訴（99年度偵字第2925
號），本院判決如下：
    主  文
江正富搬運贓物，處有期徒刑貳月，如易科罰金，以新臺幣壹仟
元折算壹日。
    犯 罪 事 實
一、江正富與林志忠（已另行判決）為朋友關係，明知林志忠所
    持有之28.5公斤之裸銅線為來路不明之贓物（為交通部公路
    總局第四區養護工程處頭城工務段所管領之路燈電纜線，於
    民國99年6月30日晚間為林志忠所竊取），竟仍於99年7月1
    日下午1時許，騎乘車牌號碼072-EXU重型機車搭載林志忠及
    載運上開裸銅線，為林志忠搬運贓物而欲前往宜蘭縣員山地
    區變賣，嗣於同日下午2時20分許，行經宜蘭縣宜蘭市○○
    路350巷巷口時為警查獲。
二、案經宜蘭縣政府警察局宜蘭分局報請臺灣宜蘭地方法院檢察
    署檢察官偵查起訴。
    理  由
壹、證據能力部分：
    按被告以外之人於審判外之言詞或書面陳述，除法律有規定
    者外，不得作為證據，刑事訴訟法第159條第1項定有明文。
    查本件證人林志忠、游景遙於警詢之供述，雖屬被告以外之
    人於審判外之陳述，惟被告於本院調查證據時，已知有同法
    第159條第1項不得為證據之情形，而未於言詞辯論終結前聲
    明異議，依同法第159條之5第2項之規定，視為有同條第1項
    之同意，本院審酌上開證人之言詞陳述作成時之情況，認為
    適當，爰依同法第159條之5第1項之規定認有證據能力，合
    先敘明。
貳、實體部分：
一、訊據被告江正富固坦認有騎乘上開機車搭載林志忠並載運林
    志忠所持有之裸銅線等情不諱，惟矢口否認有何搬運贓物之
    犯行，辯稱：不知道那是贓物，不是故意要載他去變賣的云
    云。經查：上開裸銅線係同案被告林志忠所竊得之贓物等情
    ，業據告訴人游景遙於警詢、偵查時指述甚詳，並經證人簡
    志明、林志忠證述明確，且有贓物認領保管單、照片在卷可
    稽，自堪信為真實。至被告江正富雖否認知悉上開裸銅線為
    贓物而搬運云云，然依證人即同案被告林志忠於偵查中證稱
    ：「昨天晚上我請他騎機車去我家載我，當時我已經在家裡
    把電纜線的皮剝掉，江正富載我去夏威夷汽車旅館，到了今
    天下午1點多，江正富騎機車載我要回我家，原本要載那批
    銅線去賣，後來不敢去賣，後來就被警察查獲，江正富知道
    那包銅線是我竊取的」等語在卷（見99年度偵字第2925號偵
    查卷第14頁筆錄），核與其於警詢時證稱被告江正富知道裸
    銅線為其所竊取等情相符（見警蘭偵字第0992102864號卷第
    4-7頁筆錄），顯見被告江正富為林志忠載運上開裸銅線時
    ，早已知悉該裸銅線為同案被告林志忠所竊得之贓物無誤。
    至同案被告林志忠雖於本院審理時改口證稱：「江正富用機
    車載我，銅線放在腳踏板那邊，機車是江正富騎的，江正富
    有問我帶那包要做什麼，我叫他不要問那麼多，銅線沒有拿
    進去汽車旅館，直接放在機車上，第二天中午出門我要拿銅
    線去賣，我沒有跟江正富說要拿去賣，我的意思是要江正富
    先載我回家」等語（見本院卷第49-50頁筆錄），然依證人
    林志忠之證述，可知證人林志忠由被告江正富載往夏威夷汽
    車旅館時，已將上開裸銅線放置在被告江正富所騎乘之機車
    上，而證人林志忠之本意若非欲將上開裸銅線拿去變賣，則
    何以將重達28.5公斤重量之裸銅線放置於機車腳踏板上？且
    若非為於翌日方便將上開裸銅線由被告江正富幫忙載運前往
    變賣，何以需要由被告江正富將上開裸銅線載出後再載回家
    中？顯見證人林志忠於本院審理時翻異前詞改稱被告江正富
    不知情云云，尚屬事後迴護被告江正富之詞，不足採信。從
    而，本件事證明確，被告江正富搬運贓物之犯行堪以認定，
    應依法論科。
二、核被告所為，係犯刑法第349條第2項之搬運贓物罪。爰審酌
    被告為林志忠搬運贓物造成被害人追贓困難，及其犯罪手段
    、目的、智識程度、犯罪後之態度等一切情狀，量處如主文
    所示之刑，並諭知易科罰金之折算標準。
據上論斷，應依刑事訴訟法第299條第1項前段，刑法第349條第2
項、第41條第1項前段，刑法施行法第1條之1第1項、第2項前段
，判決如主文。
本案經檢察官劉惟宗到庭執行職務。
中    華    民    國    99    年    12    月    1     日
                  刑事第三庭  審判長法  官  黃永勝
                                    法  官  陳映佐
                                    法  官  鄭貽馨
以上正本證明與原本無異。
如不服本判決應於收受送達後十日內向本院提出上訴書狀，並應
敘述具體理由；其未敘述上述理由者，應於上訴期間屆滿後二十
日內向本院補提理由書(均須按他造當事人之人數附繕本)「切勿
逕送上級法院」。
                                    書記官  高雪琴
中    華    民    國    99    年    12    月    1     日
附錄本案論罪科刑法條全文：
中華民國刑法第349條第2項
搬運、寄藏、故買贓物或為牙保者，處5年以下有期徒刑、拘役
或科或併科1千元以下罰金。

司法院資訊處製作；財團法人民間司法改革基金會備份。
